臺灣桃園地方法院刑事判決
111年度審交易字第291號
公  訴  人  臺灣桃園地方檢察署檢察官 
被      告  曾恆振（原名曾恆章）  




上列被告因公共危險案件，經檢察官提起公訴（111年度偵字第1
5581號），被告於本院準備程序中，就被訴事實為有罪之陳述，
經本院告知簡式審判程序意旨，並聽取當事人之意見後，本院裁
定改依簡式審判程序審理，本院判決如下：
    主  文
曾恆振駕駛動力交通工具，吐氣所含酒精濃度達每公升零點二五
毫克以上，處有期徒刑柒月。
    事實及理由
一、本件犯罪事實及證據，除於證據部分補充「被告曾恆振於本
    院準備程序及審理中之自白」外，其餘均引用如附件檢察官
    起訴書之記載。
二、論罪科刑： 
(一)核被告所為，係犯刑法第185條之3第1項第1款不能安全駕駛
    動力交通工具罪。
(二)被告前因公共危險案件，經本院以110年度壢交簡字第15號
    判決判處有期徒刑6月確定，於民國110年10月15日執行完畢
    ，其於徒刑執行完畢後5年內故意再犯本件有期徒刑以上罪
    ，此經檢察官於本院準備程序及審理時具體明確指出，並說
    明與本案構成累犯關聯性，以及敘明加重其刑之理由，又經
    本院就此部分使被告陳述意見，被告表示沒有意見在案（見
    本院111年7月13日簡式審判筆錄第3頁），並有臺灣高等法
    院被告前案紀錄表附卷可參，是堪認本件被告業已構成累犯
    ，再參照司法院大法官釋字第775號解釋意旨，及審酌檢察
    官敘明加重其刑之理由，被告前已有公共危險犯行，再為本
    件公共危險之犯行，足顯被告對刑之執行不知悔改，其前對
    刑罰之反應力亦屬薄弱，此次加重最低本刑，對其人身自由
    所為之限制自無過苛之侵害，是認就其為本件公共危險犯行
    ，應依刑法第47條第1項規定加重其刑。
(三)爰審酌被告縱扣除前已論及累犯部分之前科，仍有多次酒後
    駕車之公共危險犯行，經法院判決確定之素行，竟仍不知自
    律己行，再次（已為第5次）於飲酒後猶騎乘普通重型機車
    行駛於公眾往來之道路，危及道路交通安全，且缺乏尊重其
    他用路人生命、財產安全之觀念，為警測得其吐氣所含酒精
    濃度高達每公升0.51毫克，所為實不足取，兼衡被告其素行
    、自陳學歷為高中畢業，家庭經濟狀況小康等一切情狀，暨
    其犯後坦承犯行之態度等一切情狀，量處如主文所示之刑，
    以示懲儆。　
據上論斷，應依刑事訴訟法第273條之1第1項、第299條第1項前
段、第310條之2、第454條第2項，判決如主文。
本案經檢察官陳羿如提起公訴，檢察官林欣怡到庭執行職務。
中　　華　　民　　國　　111 　年　　8 　　月　　12　　日
                    刑事審查庭    法　官　林慈雁
以上正本證明與原本無異。
如不服本判決應於收受判決後20日內向本院提出上訴書狀，並應
敘述具體理由。其未敘述上訴理由者，應於上訴期間屆滿後20日
內向本院補提理由書(均須按他造當事人之人數附繕本)「切勿逕
送上級法院」。
                                  書記官　吳秉翰
中　　華　　民　　國　　111 　年　　8 　　月　　15　　日
附錄本案論罪科刑法條：
中華民國刑法第185條之3
駕駛動力交通工具而有下列情形之一者，處2年以下有期徒刑，
得併科20萬元以下罰金：
一、吐氣所含酒精濃度達每公升零點二五毫克或血液中酒精濃度
    達百分之零點零五以上。
二、有前款以外之其他情事足認服用酒類或其他相類之物，致不
    能安全駕駛。
三、服用毒品、麻醉藥品或其他相類之物，致不能安全駕駛。
因而致人於死者，處3年以上10年以下有期徒刑；致重傷者，處1
年以上7年以下有期徒刑。
曾犯本條或陸海空軍刑法第54條之罪，經有罪判決確定或經緩起
訴處分確定，於5年內再犯第一項之罪因而致人於死者，處無期
徒刑或5年以上有期徒刑；致重傷者，處3年以上10年以下有期徒
刑。

附件：
臺灣桃園地方檢察署檢察官起訴書
                                    111年度偵字第15581號
　　被　　　告　曾恆振　男　40歲（民國00年00月0日生）
　　　　　　　　　　　　住○○市○○區○○路0段00○0號
　　　　　　　　　　　　國民身分證統一編號：Z000000000號
上列被告因公共危險案件，業經偵查終結，認應該提起公訴，茲
將犯罪事實及證據並所犯法條分敘如下：
　　　　犯罪事實
一、曾恆振前因公共危險案件，經臺灣桃園地方法院以110年度
    壢交簡字第15號判決判處有期徒刑6月確定，於民國110年10
    月15日易科罰金執行完畢。詎其仍不知悔改，明知飲酒吐氣
    所含酒精濃度達每公升0.25毫克以上，不得駕駛動力交通工
    具，於111年3月1日晚間6時許起至同日晚間8時許止，在桃
    園市○○區○○路0段00○0號住處飲用啤酒，竟未待體內酒精成
    分消退，仍於翌日（2日）上午6時45分許，自上開住處騎乘
    車牌號碼000-000號普通重型機車上路。嗣於同日上午6時48
    許，行經桃園市○○區○○街000號對面，為警攔檢盤查，復於
    同日上午6時52分許，測得其吐氣所含酒精濃度達每公升0.5
    1毫克。
二、案經桃園市政府警察局楊梅分局報告偵辦。
　　　　證據並所犯法條
一、前開犯罪事實，業據被告曾恆振於警詢與偵訊時坦承不諱，
    復有酒精測定紀錄表、桃園市政府警察局舉發違反道路交通
    管理事件通知單各1份在卷可稽，是被告犯嫌堪予認定。
二、核被告所為，係犯刑法第185條之3第1項第1款之吐氣所含酒
    精濃度達每公升0.25毫克以上而駕駛動力交通工具罪嫌。又
    查被告前有如犯罪事實欄所載之犯罪科刑及執行情形，有本
    署刑案資料查註紀錄表1份附卷可憑，其於徒刑執行完畢5年
    內，故意再犯本件有期徒刑以上之罪，為累犯，請參照司法
    院大法官解釋釋字第775號解釋意旨及刑法第47條第1項之規
    定，審酌依累犯之規定加重其刑。
三、依刑事訴訟法第251條第1項提起公訴。
　　此　致
臺灣桃園地方法院
中　　華　　民　　國　 111　年　   4    月　  12 　 日 
                              檢  察  官  陳  羿  如
本件證明與原本無異
中　　華　　民　　國　 111　　年　   5  　月     6   日
                              書  記  官  林  意  菁
所犯法條：
中華民國刑法第185條之3
駕駛動力交通工具而有下列情形之一者，處3年以下有期徒刑，
得併科30萬元以下罰金：
一、吐氣所含酒精濃度達每公升零點二五毫克或血液中酒精濃度
    達百分之零點零五以上。
二、有前款以外之其他情事足認服用酒類或其他相類之物，致不
    能安全駕駛。
三、服用毒品、麻醉藥品或其他相類之物，致不能安全駕駛。
因而致人於死者，處3年以上10年以下有期徒刑，得併科2百萬元
以下罰金；致重傷者，處1年以上7年以下有期徒刑，得併科1百
萬元以下罰金。
曾犯本條或陸海空軍刑法第54條之罪，經有罪判決確定或經緩起
訴處分確定，於十年內再犯第1項之罪因而致人於死者，處無期
徒刑或5年以上有期徒刑，得併科3百萬元以下罰金；致重傷者，
處3年以上10年以下有期徒刑，得併科2百萬元以下罰金。